# 求助：公司注销时，待抵扣进项税在会计上如何处理

提问人：木木草田 时间：2021-08-02 16:30:13
公司要注销，账面还有待抵扣进项税，咨询了税务局，无法退回，请问在会计上这种需要怎么处理？

回答人：chenyiwei
对于清算时无法退回的待抵扣进项税额，应转入清算损失处理。（理论上，此前出现待抵扣进项税额长期无法获得抵扣且余额逐年扩大的情况时，就要考虑对其计提减值准备的问题。）